【裁判字號】    92,家聲,1
【裁判日期】    920221
【裁判案由】    
【裁判全文】
臺灣屏東地方法院民事裁定                              九十二年度家聲字第一號
    聲  請  人  乙○○
    代  理  人  丙○○
    相  對  人  甲○○
右聲請人因大陸判決書認可事件，聲請本院裁定如左：
    主      文
大陸江蘇省無錫市崇安區（二○○二）崇民初字第四九○號民事判決書應予認可。
聲請費用由聲請人負擔。
    理      由
一、按在大陸地區作成之民事確定裁判，不違背臺灣地區公共秩序或善良風俗者，得
    聲請法院裁定認可，臺灣地區與大陸地區人民關係條例第七十四條第一項定有明
    文。
二、本件聲請意旨略以：聲請人與大陸配偶甲○○離婚訴訟，業經大陸江蘇省無錫市
    崇安區（二○○二）崇民初字第四九○號民事判決准許兩造離婚確定，並經江蘇
    省無錫市第二公證處以（二○○二）錫二證字第○一二三四○號公證在案，為此
    聲請本院認可該確定判決書等語，並提出大陸江蘇省無錫市崇安區（二○○二）
    崇民初字第四九○號民事判決書中華人民共和國江蘇省無錫市第二公證處（二○
    ○二）錫二證字第○一二三四○號公證書及財團法人海峽交流基金會（九二）南
    核字第○○五八四二號證明為證。
三、聲請人提出之大陸江蘇省無錫市崇安區（二○○二）崇民初字第四九○號民事判
    決書中華人民共和國江蘇省無錫市第二公證處（二○○二）錫二證字第○一二三
    四○號公證書，業經我國財團法人海峽交流基金會驗證，有該會（九二）南核字
    第○○五八四二號證明在卷足稽，堪信上開判決書為真正。上開判決係就聲請人
    與相對人間之離婚事件所為之裁判，由大陸江蘇省無錫市崇安區人民法院管轄審
    理，並未違背我國有關離婚事件專屬管轄之規定。判決內容以：原告（甲○○）
    與被告（乙○○即聲請人），經人介紹於二○○二年三月一日結婚登記，缺乏了
    解，婚後常因家庭瑣事爭執，被告要求原告隨其赴台灣地區生活，加深衝突，原
    告亦不願至被告家中共同生活，顯見感情破裂，雙方分居迄今，雙方因了解不夠
    ，婚姻基礎差，未能建立真正夫妻感情，夫妻感情破裂，原告要求離婚等情，因
    而准許離婚；按上開離婚所舉事由，符合我國民法第一千零五十二條第二項規定
    難以維持婚姻之重大事由，足見該判決認事用法，並無違背我國法律有關規定。
    故上開大陸地區之判決，與臺灣地區之公共秩序或善良風俗並無違背，聲請人之
    聲請，經核尚無不合，應予認可。
四、依臺灣地區與大陸地區人民關係條例第四十一條第一項，非訟事件法第八條第一
    項前段，裁定如主文。
中      華      民      國    九十二    年    二      月  二十一      日
                                    臺灣屏東地方法院少年及家事庭
~B法      官  李芳南
右為正本係照原本作成
如對本裁定抗告須於裁定送達後十日內向本院提出抗告狀
中      華      民      國    九十二    年      二    月  二十一      日
~B法院書記官  潘豐益


司法院資訊處製作；財團法人民間司法改革基金會備份。
